【裁判字號】    92,交簡上,10
【裁判日期】    920423
【裁判案由】    過失傷害
【裁判全文】
臺灣士林地方法院刑事判決                        九十二年度交簡上字第一○號
    上  訴  人
    即被    告  丁○○
右列上訴人即被告因過失傷害案件，經本院於中華民國九十一年十一月二十八日以九
十一年度交簡字第一四五七號判決（聲請簡易判決案號：臺灣士林地方法院檢察署九
十一年度偵字第一四五九號），上訴人不服上開判決提起上訴，本院管轄之第二審法
院判決如左：
    主  文
上訴駁回。
    事實及理由
一、本案經本院審理結果，認第一審以被告丁○○犯刑法第二百八十四條第一項前段
    之罪，判處有期徒刑二月，並諭知易科罰金之折算標準，其認事、用法及量刑均
    無不當，應予維持，並引用第一審判決書記載之事實、證據。
二、上訴人即被告之上訴意旨稱：其並未超越丙○○所騎乘之機車，係丙○○在後自
    行撞及其所駕駛之自小客車等語。
三、經查：
（一）訊據被告於本院審理時坦承：於行經關渡大橋八里往台北引道時，有聽到一些
      聲響，感覺車子有被碰到等語，並有丙○○所騎乘機車受損之照片三張、被告
      駕駛自小客車車身上摩擦痕跡之照片一張在卷可稽；告訴人甲○○因機車倒地
      而受傷，有行政院國軍退除役官兵輔導委員會台北榮民總醫院診斷證明書一紙
      附卷可稽。足見被告所駕駛之車號ＤＩ－８５９５號自小客車與丙○○所騎乘
      之車號ＭＥＷ－２７９號重型機車有擦撞之事實。
（二）證人丙○○於本院調查時證稱：「（請陳述九十年十二月三十日，發生車禍的
      情形？）當時我騎機車，過了關渡橋往台北方向，在要下橋的斜坡引道上發生
      車禍。那時候我的速度是很慢，且是下坡路段，所以時速約是二十公里左右，
      當時被告從我左後方超車，是很貼近機車道超車。我本來是不曉得後面有車，
      發現的時候被告就超車過去」、「（你機車是何處被碰撞到？）機車左側車身
      及左邊後照鏡有發生摩擦的痕跡；至於被告的車子從右後車窗後面的位置到車
      身的地方有一道很明顯的黑色刮痕」等語。被告辯稱其未超車，顯與證人丙○
      ○所述不符。
（三）依卷附丙○○所騎乘機車受損之照片及被告駕駛自小客車車身上摩擦痕跡之照
      片所示，丙○○所騎乘機車之左手把之防風罩碰損，而被告所駕駛自小客車之
      右後葉子板有黑色之摩擦痕跡，顯見應係丙○○所騎乘機車之左手把於被告所
      駕駛之自小客車右後葉子板處發生擦撞，其二者之高度相當，尚難認係丙○○
      所騎乘之機車傾倒後再撞及被告所駕駛之自小客車。此外，進一步仔細觀察被
      告所駕駛自小客車右後葉子板上之擦痕，靠車頭之擦痕顏色較淺、位置較高，
      靠車尾之擦痕顏色較深、位置較低，足見應係先於靠車頭位置（擦痕起點）發
      生輕微擦撞，致機車重心不穩向自小客車側傾斜，由自小客車車頭往車尾方向
      發生較重之擦撞。故依此擦撞之痕跡，足以判斷被告所駕駛之自小客車與丙○
      ○騎乘機車之相對運動方向，應係被告所駕駛之自小客車由後往前行駛致擦撞
      丙○○所騎乘之機車。被告辯稱其未超車，顯與事實不符。
（四）本件交通事故經送台灣省台北縣區車輛行車事故鑑定委員會鑑定，鑑定意見認
      為被告駕駛自小客車超車時未保持行車安全間距為肇事原因，丙○○駕駛重機
      車無肇事因素；嗣經台灣省車輛行車事故覆議鑑定委員會覆議，結論亦照原鑑
      定意見，分別有各該委員會之鑑定意見書、函文附卷可參。足見上開鑑定委員
      會亦認定被告有超車之事實，且因超車時未保持行車安全間距為肇事原因。被
      告前開所辯，與事實不符，不足採信。
（五）至於證人即到場處理之警員乙○○證稱：「（是否有可能是機車撞到的？）因
      為當時機車後面載了一位小姐，丙○○當時說因為頭昏昏的，且地面上因為接
      縫處的關係，有一點凹下去，所以過去時有一點震動，騎不是很穩，車子一過
      去就撞到了，但到底是何人撞何人，陳先生當時並沒有說」，且證人丙○○亦
      否認當時有說過頭昏昏的等語，故憑證人乙○○之證詞，尚難證明係丙○○係
      自行撞及被告所駕駛之自小客車。
    是原判決採擇證據、認定事實、適用法律均無不當，量刑亦甚妥適；被告上訴否
    認犯罪，指摘原判決不當，核非可採，其上訴為無理由，應予駁回。
四、依刑事訴訟法第四百五十五條之一第一項、第三項、第三百六十八條、第三百七
    十三條，判決如主文。
本案經檢察官呂文忠到庭執行職務
中      華      民      國      九十二      年    四    月    二十三    日
                                        臺灣士林地方法院刑事第一庭
                                        審判長法  官  林  清  吉
                                              法  官  高  愈  杰
                                              法  官  劉  秉  鑫
右正本證明與原本無異。
本件不得上訴。
                                              書記官  曾  恆  壽
中      華      民      國      九十二      年    四    月    二十五    日


司法院資訊處製作；財團法人民間司法改革基金會備份。
